# 出租生产线的会计处理

提问人：0020 时间：2020-01-12 08:48:21
请教陈老师：A公司将一条生产线（包括设备和厂房）整体对外承包，，该生产线剩余年限约 10 年，年租金 120 万元，承包期 10 年，承包期满生产线所有权归A公司，承包期内承办人自主经营。请问 1 、该租赁是经营租赁还是融资租赁？（因为所有权不转移，我们倾向于经营租赁）。 2 、该生产线有关的房屋是否作为投资性房地产？该生产线房屋与公司其他房屋产权证在一起，固定资产价值也不容易明确区分，如果作为投资性房地产，那么该生产线的房产价值是不是按面积或其他合理方法来确定？谢谢！

回答人：chenyiwei
1 、如果 10 年内每年 120 万元租金的折现值大于该生产线账面价值的，则基本可以认为所有权上主要风险和报酬已经转移给承包方。
2 、还要考虑承包方在承包期间是以A公司还是承包方自身名义对外经营。如果是以承包方名义对外经营，才可以认为是租赁，否则就只是内部分配关系（归属承包方的收益计入成本费用，以本公司名义对外经营的收入、成本仍列入本公司报表）。在确定属于租赁的基础上，若租赁资产所有权上的主要风险和报酬已经转移给承包方，则可以认为是融资租赁，反之是经营租赁。
3 、该生产线有关的房屋，因为不是单独出租，且“该生产线房屋与公司其他房屋产权证在一起，固定资产价值也不容易明确区分”，故不倾向于作为投资性房地产。